【裁判字號】    92,上易,2363
【裁判日期】    920923
【裁判案由】    妨害自由
【裁判全文】
臺灣高等法院刑事判決                          九十二年度上易字第二三六三號
    上  訴  人
    即  被  告  甲○○
右上訴人因妨害自由案件，不服臺灣板橋地方法院九十二年度易字第一八二四號，中
華民國九十二年七月八日第一審判決（起訴案號：臺灣板橋地方法院檢察署九十一年
度偵字第一九○一五號），提起上訴，本院判決如左：
    主  文
上訴駁回。
    事  實
一、甲○○自民國（下同）八十七年四月一日起，向乙○○○承租門牌號碼臺北縣板
    橋市○○路○段二八巷四二號房屋，租期至八十八年四月一日止，租金為每月新
    臺幣三千五百元，嗣租期屆至，甲○○暫時無法搬遷，乙○○○遂同意繼續將該
    房屋提供甲○○使用。惟自九十年七月間起，甲○○無力繼續繳納租金，雙方因
    而多次發生爭執，詎甲○○於九十一年七月二十五日晚間七時三十分許，因乙○
    ○○再次催繳租金，在臺北縣板橋市○○路○段二十八巷四弄一號乙○○○住處
    前，竟基於恐嚇犯意，向乙○○○恫稱：「你不能向我要房租，你如果再向我要
    錢，我三條人命死沒關係，還要找十幾條人命陪我一起死！」等語，使乙○○○
    心生畏懼，而以加害生命之事，恐嚇乙○○○，致乙○○○心生畏懼，危害乙○
    ○○之安全。
二、案經乙○○○訴請臺灣板橋地方法院檢察署檢察官偵查起訴。
    理  由
一、訊據上訴人即被告甲○○矢口否認恐嚇犯行，辯稱：伊於右揭時、地，僅與告訴
    人論及水電費之事，並未出言恐嚇告訴人。惟查：前揭被告如何恐嚇告訴人之事
    實，迭據告訴人於警訊、偵查及原審審理時指訴綦詳（見偵查卷十一背頁、三○
    背頁、五七背頁，原審卷二○至二一頁），核與證人即當時在場見聞事發經過之
    胡孝忠於偵查及原審審理時結證：「（問九十一年七月二十五日是否在告訴人家
    門口？）是，那天我要載告訴人及其兒子，我在車子裡面聽到雙方吵架，有聽到
    被告說『她們三個人死沒關係，但她要十幾個一起死』，當時約晚上七時許...
    」、「乙○○○是我鄰居，而甲○○是住在我家附近，我有看過一次她們兩人為
    了租金的事情在鄭的住家前面理論，當時是去年的七月二十幾號晚上七點多，我
    要去找鄭的兒子一起去家樂福買東西，當時我在車上，聽到趙跟鄭講『她家三個
    人走沒關係，她也要拖十幾個人一起走』，雙方當時是在發生口角」等語相符（
    見偵查卷四九頁、見原審卷十九至二○頁），且被告當時確有長期積欠告訴人房
    屋租金未予清償之情形，業據告訴人與被告一致陳明在卷（見偵查卷四八背頁，
    原審卷二○至二一頁、本院卷九十二年九月九日審理筆錄三頁），而告訴人屢屢
    要求暨起訴請求被告返還房屋一節，亦有原審法院九十一年度板簡字第五五五號
    宣示判決筆錄影本一份在卷足憑（見偵查卷十八至十九頁），益見告訴人指訴之
    情節確與實情相符，被告空言否認及托詞遭謀害云云，顯屬事後圖卸推托之詞，
    要無足採。且告訴人乙○○○因受被告之恐嚇致心生畏懼，此業據其於警訊中供
    明（見偵查卷第十一頁反面），被告所為自足生危害於乙○○○之安全（此點原
    審判決未予論述，應予補正）。綜上所述，本案事證明確，被告犯行堪以認定。
二、核被告所為，係犯刑法第三百零五條之恐嚇罪。原審審酌被告偶遇糾紛，不思循
    理性途徑解決，反以恐嚇方式發洩積憤，致告訴人乙○○○心生畏懼，並參酌被
    告之素行、犯罪手段、所生危害及犯罪後態度等一切情狀，適用刑法第三百零五
    條、第四十一條第一項前段，罰金罰鍰提高標準條例第一條前段、第二條，判處
    被告拘役二十日，並諭知如易科罰金時以銀元三百元折算一日之標準，經核並無
    不合。被告提起上訴，仍執陳詞否認犯罪，指摘原判決不當，為無理由，應予駁
    回。
據上論斷，應依刑事訴訟法第三百六十八條，判決如主文。
本案經檢察官李進誠到庭執行職務。
中    華    民    國    九十二    年      九        月       二十三     日
                              臺灣高等法院刑事第三庭
                                  審判長法  官  張  連  財
                                        法  官  黃  金  富
                                        法  官  林  明  俊
右正本證明與原本無異。
不得上訴。
                                        書記官  蕭  進  忠
中      華      民      國    九十二    年      九      月    二十四    日
附錄：本判決論罪科刑法條全文
刑法第三百零五條：
以加害生命、身體、自由、名譽、財產之事恐嚇他人，致生危害於安全者，處二年以
下有期徒刑、拘役或三百元以下罰金。


司法院資訊處製作；財團法人民間司法改革基金會備份。
